【裁判字號】    97,訴,379
【裁判日期】    970527
【裁判案由】    強盜等
【裁判全文】
臺灣屏東地方法院刑事判決               97年度訴字第379號
公  訴  人  臺灣屏東地方法院檢察署檢察官
被      告  丙○○
指定辯護人  本院公設辯護人乙○○
上列被告因強盜等案件，經檢察官提起公訴（97年度偵字第662號）
本院判決如下：
    主  文
丙○○犯攜帶兇器強盜罪，處有期徒刑柒年貳月；又犯傷害罪，
處有期徒刑陸月；應執行有期徒刑柒年陸月。
    事  實
一、丙○○因失業缺少生活費用，竟意圖為自己不法所有，於民
    國97年1 月26日1 時30分許，騎乘不知情女友王藝茹所有之
    車牌號碼VLM-751 號（起訴書誤植為VKM-751 號）輕型機車
    ，並攜帶王藝茹家中所有客觀上具危險性可供凶器使用之菜
    刀1 把外出，沿途尋找作案目標伺機強取財物。嗣於同日2
    時30分許，行經屏東縣九如鄉○○村○○路○段26號，由林
    雙春擔任站長之「九如加油站」時，見當時加油站內僅有員
    工甲○○1 人，認有機可趁，乃基於強盜之犯意，先以一粉
    紅色格子口罩遮住所騎乘輕機車車牌後，預先停置加油站隔
    壁檳榔攤前，並頭戴銀色全罩式安全帽，著褐色口罩（上有
    幸運草圖案）掩飾面容，手持上開菜刀徒步進入加油站，自
    左後方接近甲○○，並以菜刀抵住甲○○後頸部，以脅迫致
    甲○○心生畏懼不能抗拒後，喝令甲○○「不要動，把錢拿
    出來」，甲○○自加油站之加油島上收銀機鐵櫃內取出內有
    新臺幣（下同）1 萬3 千8 百元（起訴書誤載為1 萬3 千元
    ）之Ｓ腰包1 只交予丙○○，得手後，即跑向預先停置隔壁
    檳榔攤前之輕機車，準備騎乘該部輕機車逃離現場。甲○○
    見其得手後跑開，即尾隨其後並大喊「搶劫」，見其將騎乘
    輕機車逃離現場，即上前推倒機車，並以左手拉住丙○○衣
    領，右手拉扯黃某手持之菜刀。彼時丙○○預見其所持之菜
    刀可能造成甲○○受傷，竟基於發生傷害結果並不違背其本
    意之間接故意，仍持菜刀揮舞與甲○○拉扯，致所持菜刀於
    拉扯間割傷甲○○，致其受有右第四指撕裂傷合併尺側末梢
    血管神經、韌帶斷裂、右第五指撕裂傷合併雙側末梢神經、
    韌帶斷裂及頸部割傷之傷害，甲○○因此血流如注。嗣因加
    油站隔壁鄰居聽聞「搶劫」，呼喊兒子協助，經王正和與弟
    弟自家中跑出上前幫忙，警察亦據報趕抵現場，而於當日2
    時40分許當場查獲，並扣得Ｓ腰包1 只（內有1 萬3 千8 百
    元，已先發還被害人林雙春）、丙○○女友王藝茹家中所有
    之銀色全罩式安全帽1 頂、褐色口罩（上有幸運草圖案）1
    個、粉紅色格子口罩1 個及菜刀1 把。
    理  由
一、訊據被告丙○○對於上開犯罪事實供承不諱，核與證人即告
    訴人甲○○於警詢、偵查及本院審理中指證之情節，及證人
    王正和、林雙春於警詢中供證之情詞均相符合，並有贓物認
    領保管單1 紙附卷及被告作案用之銀色全罩式安全帽1 頂、
    褐色口罩（上有幸運草圖案）1 個、粉紅色格子口罩1 個及
    菜刀1 把扣案可佐，復有現場作案監視器翻拍照片16張、查
    獲照片10張及告訴人受傷照片2 張等附卷可憑，足認被告自
    白核與事實相符，應堪信採。事證明確，被告犯行堪予認定
    。
二、按犯罪行為之各階段行為如均成立犯罪，若各犯行間，係基
    於一個犯罪之故意而接續為之，則低度犯罪行為為高度犯罪
    行為所吸收而不另成立犯罪（最高法院91年度台上字第4493
    號刑事判決意旨足參）。本件被告於警詢及本院審理中均自
    承：係沿路找作案目標，經過九如加油站看見只有員工1 人
    ，才進去行搶等語（警卷第7 頁；本院卷第36頁），足認被
    告係基於強盜之犯意，並攜帶上開作案工具，沿途尋找作案
    目標，進而強盜財物，係基於一強盜罪之犯意於時空密接情
    況下接續為之，依上開最高法院判決意旨，其先前尋找目標
    預備強盜之低度行為，顯為其後強盜之高度行為所吸收，不
    另論罪，公訴人認2 行為應分論併罰，容有誤會，本院自得
    併論以一罪。另被告係持刀揮舞與甲○○拉扯，造成甲○○
    傷害之結果，業據證人甲○○供證明確（本院卷第34頁），
    並有其受傷照片2 張附卷可佐（偵查卷第39頁）。而被告所
    持之菜刀刀峰銳利，有照片可稽（警卷第35頁編號1 照片）
    ，以之揮舞並與人拉扯，被告主觀上應預見可能造成對方身
    體之傷害，竟仍執意為之，足見其有發生傷害結果並不違背
    其本意之間接故意甚明。又本件傷害行為係發生在被告強盜
    行為完成後欲離開現場之際，顯係另行起意為之，與本件強
    盜行為施以強暴、脅迫之手段無關，被告指定辯護人認應包
    攝於強盜罪質中或僅成立過失傷害罪云云，亦有誤會，為本
    院所不採。
三、核被告所為，係犯刑法第330 條第1 項之加重強盜罪及第
    277 條第1 項之傷害罪。所犯上開二罪間，犯意各別，行為
    互異，應予分論併罰。審酌被告年青力壯，不思以己力賺取
    所需，竟持刀強盜財物，復傷及被害人，嚴重破壞社會治安
    ，惟念其並無前科紀錄，有臺灣高等法院被告前案紀錄表可
    稽，犯後坦認犯行，尚有悔意等一切情狀，分別量處如主文
    所示之刑，並定其應執行刑。另扣案之銀色全罩式安全帽1
    頂、褐色口罩（上有幸運草圖案）1 個、粉紅色格子口罩1
    個及菜刀1 把，雖係被告作案所用之工具，但係丙○○女友
    王藝茹家中所有之物，已據其供述明白，爰不予宣告沒收。
據上論斷，應依刑事訴訟法第299 條第1 項前段，刑法第277 條
第1 項、第330 條第1 項、第51條第5 款，刑法施行法第1 條之
1 ，判決如主文。
本案經檢察官陳俊宏到庭執行職務。
中    華    民    國    97    年    5     月    27    日
                  刑事第三庭 審判長 法  官  吳永宋
                                    法  官  春生
                                    法  官  趙家光
以上正本證明與原本無異。
如不服本判決應於收受本判決送達後十日內向本院提出上訴書狀，
其未敘述上訴理由者，並得於提起上訴後十日內向本院補提理由
書狀（均須按他造當事人之人數附繕本）「切勿逕送上級法院」
中    華    民    國    97    年    5     月    27    日
                                    書記官  陳勃諺
附錄本案論罪科刑條文
中華民國刑法第277條第1項
傷害人之身體或健康者，處 3 年以下有期徒刑、拘役或 1 千元
以下罰金。
中華民國刑法第330條第1項
犯強盜罪而有第 321 條第 1 項各款情形之一者，處 7 年以上有
期徒刑。


司法院資訊處製作；財團法人民間司法改革基金會備份。
